臺灣新北地方法院民事裁定
111年度消債更字第468號
聲  請  人  楊建發  
代  理  人  林冠儒律師(法扶律師)

上列當事人聲請消費者債務清理更生事件，本院裁定如下：
    主  文
聲請人應於本裁定送達後十五日內補正如附件所示事項，逾期未
補正，即駁回其聲請。
    理  由
一、按聲請更生或清算不合程式或不備其他要件者，法院應以裁
    定駁回之，但其情形可以補正者，法院應定期間先命補正，
    消費者債務清理條例第8條定有明文。
二、本件聲請人具狀聲請更生，有如附件所示事項應予補正，爰
    定期命補正，如逾期未補正，則駁回其聲請。
三、依消費者債務清理條例第8條但書，裁定如主文。 
中　　華　　民　　國　　111 　年　　10　　月　　24　　日
              民事第一庭    法　　　官　朱慧真
上為正本係照原本作成
本件不得抗告
中　　華　　民　　國　　111 　年　　10　　月　　24　　日
                            書　記　官　黃翊芳
附  件：
一、聲請人應預納郵務送達費新臺幣（下同）3,060元（暫依聲
    請人陳報之債權人5人，連同債務人即聲請人，合計共6人，
    並以每人10份，每份51元計算【計算式：6×51×10＝3,060元
    】）；並指定倘預納費用須退費時，退費之帳戶（限聲請人
    個人帳戶，並提供存摺封面影本）。
二、請「具體釋明」確有債務不能清償或有不能清償之虞之情事
    ，並提出相關證明文件。
三、請說明聲請人自民國109年9月起至今有無領取社福補助津貼
    ，如租屋津貼補助、低收入戶補助、國民年金等？如有，每
    月可請領之金額為何？並提出相關釋明文件（例如存摺內頁
    明細等），據實向本院陳報。
四、請補正說明聲請人目前之工作情形（包括工作內容、工作單
    位、地址、職稱、負責人姓名等），並提出最近3個月（即1
    11年8月至同年10月）之每月薪資明細表或完整之薪資轉帳
    存摺影本；如有其他兼職收入，亦應提出相關證明文件，例
    如薪資單、薪資轉帳存摺封面暨內頁等；若為打零工或現金
    領取方式者，應提出薪資袋及僱主出具之員工在職薪資證明
    書、僱主聯絡電話等，切勿省略、遺漏記載（應詳列來源製
    成表冊，勿僅提出國稅局綜合所得稅各類所得資料清單代替
    ）。 
五、請說明聲請人目前每月必要支出是否依新北市111年度每人
    每月最低生活費之1.2倍即18,960元計算？如否，則請詳實
    說明目前之必要支出情形，並應提出實際支出之相關單據以
    釋明支出情形及必要性，例如統一發票、消費或繳款收據、
    轉帳存摺內頁明細、醫療費用收據等據實向法院陳報。
六、聲請人主張依法扶養母親，依民法第1117條規定，請提出相
    關事證以釋明其有何不能維持生活之情形？聲請人母親目前
    有無工作或投資財產或土地出租等其他收入來源？請一併提
    出聲請人母親最新全戶戶籍謄本（記事不得省略）、全國財
    產稅總歸戶財產查詢清單（正本）、109至110年度之綜合所
    得稅各類所得資料清單（正本），就該扶養義務（指依法應
    負扶養聲請人母親義務之人）應分擔之人數及其姓名？與聲
    請人母親關係？並提出親屬系統圖表、最新之戶籍謄本（記
    事不得省略）及聯絡方式。並說明扶養費部分是否由聲請人
    全額支出？如是，其他應分擔扶養義務之人不負擔扶養費之
    理由為何？
七、請提出聲請人109年度及110年度綜合所得稅各類所得資料清
    單正本、全國財產稅總歸戶財產查詢清單、勞工保險被保險
    人投保資料暨明細、戶籍謄本（記事欄不省略）、最新財團
    法人金融聯合徵信中心之當事人綜合信用報告–債務清理條
    例前置協商專用債權人清冊（報表編號：PLR2），前開資料
    應為收受本裁定後之最新資料。
八、聲請人請向中華民國銀行商業同業公會全國聯合會（地址：
    臺北市○○區○○街0號3樓）申請查詢聲請人本人於各金融機構
    銀行之存款帳戶之餘額。　　
九、請聲請人向臺灣集中保管結算所股份有限公司（地址：臺北
    市○○○路000號11樓）申請聲請人本人自106年度以來迄今於
    該公司之往來證券商、股票餘額、異動表等相關資料。待該
    公司查詢核發保管帳戶客戶餘額表、客戶存券異動明細表、
    集保戶往來參加人明細資料表（含帳號）及投資人於清算交
    割銀行未開戶明細表等文件一併陳報本院。
、聲請人請向中華民國人壽保險商業同業公會（地址：臺北市○
    ○路000號5樓）申請查詢歷年以來包含以聲請人為要保人或
    受益人之人壽保險投保紀錄陳報本院。
、請補正說明聲請人尚有無土地、建物、動產、銀行存款、股
    票、人壽保單、事業投資或其他資產在內之各類財產？又聲
    請人於聲請本件更生（依消費者債務清理條例第153條之1第
    2項規定以調解之聲請視為更生之聲請）前2年即自109年9月
    起志迄今，有無財產變動狀況？如有，應詳述其原因情事，
    據實向法院陳報。【亦即就上開財產之有償、無償（原始或
    繼受）取得、移轉予他人、變更或設定負擔等事實或法律行
    為致生得、喪、變更權利之情形】。
（請聲請人務必使用標籤紙，並依上開補正事項所示順序提出證
明文件。）